【裁判字號】    89,上訴,3316
【裁判日期】    890829
【裁判案由】    毒品危害防制條例
【裁判全文】
臺灣高等法院刑事判決                          八十九年度上訴字第三三一六號
    上  訴  人  臺灣臺北地方法院檢察署檢察官
    被      告  甲○○
右上訴人因被告違反毒品危害防制條例案件，不服臺灣臺北地方法院八十八年度訴字
第五一八號，中華民國八十九年八月二十九日第一審判決（起訴案號：臺灣臺北地方
法院檢察署八十七年度偵字第一七三九八號）提起上訴，本院判決如左：
    主  文
原判決撤銷。
    理  由
一、原審以本件被告被訴於民國八十七年七月初在臺北市○○路加油站對面，以新臺
    幣（以下同）三千元之價格販賣安非他命予江衍希，嗣於同年八月十二日於其臺
    北市○○路七十六巷二十二號六樓住處著手販賣二千元之安非他命予江衍希時為
    警查獲之事實（即潛在事實），與被告另被訴自八十五年三月間起販賣安非他命
    予何曉藍等人之事實（即顯在事實），具有連續犯之裁判上一罪關係，而顯在事
    實部分，業經臺灣臺北地方法院檢察署檢察官於八十六年一月八日向原審法院提
    起公訴，有該院八十六年度訴字第一五一號刑事案卷可稽，爰依刑事訴訟法第三
    百零三條第二款、第三百零七條逕為不受理判決之諭知。
二、檢察官上訴意旨略以臺灣臺北地方法院八十八年度訴字第一五一號案件之被告為
    黃福麟、邱家霖，並非本件被告甲○○，原審為此認定容有誤會云云。
三、本院查：
  I、原審據以認定顯在事實之案號為臺灣臺北地方法院八十六年度訴字第一五一號
  ，非八十八年度訴字第一五一號，是檢察官為此指摘，顯漏未查明，合先敘明。
  II、按連續犯係以被告所為數行為，時間緊接，所犯構成要件相同之罪名，出於概
  括犯意為之，始足當之，苟前後兩罪之時間相距甚久，得否猶認定係時間緊接，出
  於概括犯意為之，即非無研求之處。查本件被告被訴販賣安非他命之時間為八十七
  年七月初、八月十二日，與經臺灣臺北地方法院檢察署檢察官於八十六年一月八日
  向原審法院提起公訴（案號為臺灣臺北地方法院檢察署八十五年度偵字第一三一二
  ０號等七十一號）之販賣安非他命時間為八十五年三月間起至同年十月間止，前後
  兩案之犯罪時間均係連續犯，依刑法第八十條第二項規定，其行為終了之時間分別
  為八十七年八月十二日與八十五年十月間，已相距近二年，其間又無證據證明被告
  有連續販賣之行為，得否認定為「時間緊接」，實非無研求之餘地，此依原審於八
  十八年四月二日所批示之審理單亦載明「本件併本股八十六訴字第一五一號審理」
  等語，即可得知原審就前後兩者間有無連續犯之關係，於審理後方可定論。
  III、更何況，所謂「檢察官就犯罪事實一部起訴者，其效力及於全部」，係指實質
  上一罪或裁判上一罪之犯罪事實經檢察官起訴者，其起訴部分經法院認為有罪，因
  基於起訴不可分及審判不可分之原則，其起訴效力及於犯罪事實之全部而言。若檢
  察官就裁判上一罪之一部事實起訴，而該起訴之事實經法院審理之結果，認為無罪
  或為程序上不受理之判決，即與未經起訴之其他事實並無連續犯或牽連犯之關係，
  亦即無犯罪事實一部與全部關係之可言（最高法院八十六年度台非字第二二二號判
  決要旨參照），茲前開檢察官向原審法院起訴經繫屬之被告自八十五年三月間起至
  同年十月間止販賣安非他命之事實（八十六年度訴字第一五一號），業經原審於八
  十九年十一月三日判決無罪（參卷附判決書），則兩者間即無一部全部之關係，原
  審逕行認定其起訴之效力及於犯罪事實之全部即有未洽。
  Ⅳ、綜上述，原判決就本件之潛在性事實（八十七年七月初、八月十二日）與經原
  審判決之顯在性事實（八十五年三月間起至同年十月間止），未經調查即認定為連
  續犯而諭知不受理之判決，即有可議之處，檢察官之上訴即有理由，應由本院將原
  審判決撤銷，又因原審諭知不受理判決係不當而撤銷，爰不經言詞辯論將案件發回
  原審法院。
據上論斷，應依刑事訴訟法第三百六十九條第一項、第三百七十二條判決如主文。
中      華      民      國      八十九      年    十二    月     七     日
                              臺灣高等法院刑事第二十一庭
                                  審判長法  官  葉  騰  瑞
                                        法  官  莊  明  彰
                                        法  官  黃  國  忠
右正本證明與原本無異。
如不服本判決應於收受送達後十日內向本院提出上訴書狀，其未敘述上訴之理由者並
得於提起上訴後十日內向本院補提理由書（均須按他造當事人之人數附繕本）。
                                        書記官  劉  貞  達
中      華      民      國      八十九      年    十二    月     八     日


司法院資訊處製作；財團法人民間司法改革基金會備份。
